【裁判字號】    97,上訴,4469
【裁判日期】    980310
【裁判案由】    毒品危害防制條例
【裁判全文】
臺灣高等法院刑事判決                97年度上訴字第4469號
上  訴  人  臺灣板橋地方法院檢察署檢察官
上  訴  人
即  被  告  甲○○
上  訴  人
即  被  告  乙○○
共      同
選任辯護人  翁方彬律師
上列上訴人因被告等違反毒品危害防制條例等案件，不服臺灣板
橋地方法院95年度訴字第1665號，中華民國97年7 月31日第一審
判決（起訴案號：臺灣板橋地方法院檢察署94年度核退偵字第10
86號），提起上訴，本院判決如下：
    主  文
上訴駁回。
    事  實
一、甲○○前因違反肅清煙毒條例案件，經臺灣板橋地方法院以
    85年度訴字第975 號判處有期徒刑3年2月確定，於民國（下
    同）87年4 月24日假釋出監，所餘刑期付保護管束，惟於88
    年間因施用毒品案件，經臺灣臺北地方法院以88年度毒聲字
    第2774號裁定送觀察勒戒，上開假釋亦經撤銷執行殘刑，於
    91年6月4日縮刑期滿執行完畢。詎仍不知悔改，明知海洛因
    為毒品危害防制條例所規定之第一級毒品毒品，不得持有、
    轉讓或販賣，竟基於販賣第一級毒品海洛因以營利之概括犯
    意，先於不詳時間，以每錢（約3.75公克）新臺幣（下同）
    18,000元之價格，在桃園縣高速公路南崁交流道附近，向真
    實姓名年籍不詳綽號「楊仔」、「阿目」、「阿九」等成年
    人購入海洛因後，復以其所使用之0000000000、0000000000
    號行動電話與古華峰（使用門號0000000000、0000000000號
    行動電話）及真實年籍姓名不詳綽號「國平」（使用門號00
    00000000號行動電話）、「阿勇」（使用門號0000000000號
    行動電話）之成年人聯絡，約定交易海洛因之價額與交付地
    點後，連續於附表所示之時間、地點，販賣如附表所示金額
    之海洛因予古華峰、「國平」、「阿勇」等人（詳細之對象
    、時間、地點、金額等詳如附表所載）。嗣於94年8月26 日
    8時30分許，在臺北縣新莊市○○路○段49巷口停車場，為警
    查獲，並自甲○○身上起出海洛因10包、於車號BW-8670 號
    自小客車內查扣海洛因2包、門號0000000000號行動電話1支
    （含晶片卡1張），另於臺北縣新莊市○○路○段49巷10 號3
    樓甲○○住處房間內扣得海洛因1包（以上海洛因共13 包，
    合計淨重3.84公克）、海洛因殘渣袋4個、吸管分裝杓3支、
    塑膠分裝匙2支、分裝袋36個、電子磅秤1台等物，始查知上
    情。
二、乙○○明知其子甲○○有施用第一級毒品海洛因行為，竟基
    於幫助甲○○施用海洛因之犯意，於94年8月18日19時8分許
    ，駕車搭載甲○○前往向真實姓名年籍不詳之成年人購買海
    洛因，以幫助甲○○施用第一級毒品海洛因（甲○○施用第
    一級毒品部分，經台灣板橋地方法院以94年度上訴字第3123
    號判處有期徒刑1年4月確定）。
三、案經臺北縣政府警察局金山分局報告臺灣板橋地方法院檢察
    署檢察官偵查起訴。
    理  由
壹、程序方面
一、按被告之自白，非出於強暴、脅迫、利誘、詐欺、疲勞訊問
    、違法羈押或其他不正之方法，且與事實相符者，得為證據
    。被告或共犯之自白，不得作為有罪判決之唯一證據，仍應
    調查其他必要之證據，以察其是否與事實相符。刑事訴訟法
    第156條第1 項、第2項分別定有明文。被告甲○○以其於警
    詢之自白，因甫被查獲，而查獲前一、二小時施用大量毒品
    ，意識能力較平時薄弱，且警察係以誘導方式詢問，故其警
    詢自白欠缺任意性；又其於偵查中之自白並未明確陳述其販
    賣對象、價格等相關事證，缺乏補強證據，不具證據能力云
    云。惟被告甲○○於警詢中自白稱：「我毒品來源是向楊仔
    （綽號同學）、阿目及阿九等3 人所購買，他們三人的真實
    姓名年籍住址我不知道，楊仔的行動電話為0000000000、00
    00000000、0000000000，阿目的行動電話0000000000，阿九
    的行動電話0000000000、0000000000。我購買毒品除供自己
    吸用外，其他販賣給他人經警方依法監聽我所持有之000000
    0000及0000000000兩線行動電話有發現我將毒品賣給綽號老
    古、國平、阿志及大仔等多人吸食，…警方對我製作筆錄時
    ，並未以暴力、脅迫或其他不當方法對我偵詢，警方態度良
    好…」，核與被告甲○○辯護人拷貝警詢錄音光碟聽取後製
    作之錄音譯文（本院卷第80、81頁）內容相同，細繹其內容
    ，被告黃子昌陳述之條理清晰，並無混亂不清之情形，且被
    告甲○○於偵查中陳明：「最近1次是在94年8月25日晚上在
    新莊市○○路查獲地點施用毒品」（臺灣板橋地方法院檢察
    署94年度偵字第14580 號偵查卷第39頁），而被告甲○○係
    於同年月26日8 時40分被查獲，此有臺北縣政府警察局金山
    分局刑事案件移送書在卷（同上卷第1 頁）可考，足見被告
    甲○○於查獲前1、2個小時，並未吸用大量毒品，更無意識
    不清之情勢，此外警詢筆錄內容，並無誘導情形，則被告甲
    ○○上開警詢之自白，並非出於其他不正方法，自具證據能
    力。再者，被告甲○○於偵查中陳稱：「毒品是我向楊仔、
    、阿目、阿九買的，他們電話我有告訴警察，最後1 次買毒
    品，是上週六，我買3 萬元…之前有將買來毒品轉賣給老古
    、國平、阿志，…最近1次賣毒品是在上上週，我賣給阿勇1
    千元海洛因…，」（同上卷第40頁），已明確陳述販賣對象
    、價格、相關事證，此外復有後述監聽譯文及扣案之毒品，
    自屬補強證據，則被告甲○○偵查中之自白亦具證據能力。
二、次按有事實足認被告或犯罪嫌疑人有下列各款罪嫌之一，並
    危害國家安全或社會秩序情節重大，而有相當理由可信其通
    訊內容與本案有關，且不能或難以其他方法蒐集或調查證據
    者，得發通訊監察書。一、最輕本刑為3 年以上有期徒刑之
    罪。……前項通訊監察書，偵查中由檢察官依司法警察機關
    聲請或依職權核發，審判中由法官依職權核發，95年5 月30
    日修正施行前之通訊保障及監察法第5條第1款定有明文。本
    案被告甲○○因涉犯毒品危害防制條例第4條第1項之販賣第
    一級毒品罪嫌，屬最輕本刑為3 年以上有期徒刑之罪，且臺
    北縣政府警察局金山分局執行本案之通訊監察，係根據臺灣
    板橋地方法院檢察署檢察官以不能或難以其他方法蒐集或調
    查證據，有監察其相關通訊之必要，而依職權核發通訊監察
    書，監聽之方法包含監聽、錄音及其他，監聽之電話包括上
    開0000000000號、0000000000號、0000000000號行動電話在
    內，有臺灣板橋地方法院檢察署94年板檢榮廉聲監字第0006
    13號、94年板檢榮廉聲監續字第000808號通訊監察書各1 件
    在卷可稽，可見本案執行監聽機關對被告甲○○所使用之上
    開行動電話實施監聽，及就被告甲○○與他人在上開電話中
    之通話內容，翻成通訊監察譯文，均屬實施刑事訴訟程序之
    公務員依法定程序所取得之證據，況上開監聽錄音帶經原審
    於97年1月4日、97年4 月17日勘驗結果，與卷附之通訊監察
    譯文大致吻合，亦有勘驗筆錄2份在卷可佐（原審卷(二)第103
    至107頁、第134頁），故本案通訊監察程序及上開通訊監察
    譯文，均有證據能力。
三、刑事訴訟法第198 條、第208 條規定，所謂鑑定乃指於刑事
    訴訟程序中為取得證據資料而由檢察官或法官指定具有特別
    知識經驗之鑑定人、學校、機關或團體，就特定之事物，以
    其專業知識加以分析、實驗而作判斷，以為偵查或審判之參
    考。從而，不論鑑定人或鑑定機關、學校、團體，由檢察官
    或法官視具體個案之需要而選任，其所為之鑑定即具有證據
    能力，此乃同法第159 條第1 項之「除法律有規定者外」之
    傳聞法則例外規定。查本案法務部調查局94年11月4 日調科
    壹字第060010477 號鑑定通知書1 份，係由臺灣板橋地方法
    院檢察署檢察官指揮臺北縣政府警察局金山分局送上開單位
    鑑定，依上開說明，應具證據能力。
貳、實體方面
甲、被告甲○○部分：
一、訊據被告甲○○矢口否認有何販賣第一級毒品犯行，辯稱：
    伊是和古華峰、「阿勇」、「國平」等人合資購買海洛因，
    沒有販賣海洛因云云，被告甲○○辯護人則以：被告甲○○
    部分，原審認被告販賣第一級毒品海洛因，係因被告於警、
    偵訊中之自白及通訊監察書，及於其身上、車上及住所查獲
    毒品而認定被告販賣第一級毒品海洛因，被告25日晚上有吸
    食大量毒品，被告25日晚上有吸食大量毒品，被告藥癮大，
    藥癮發作無法吸毒品會意識不清，被告於警詢中因毒品發作
    及警察的誘導而為自白，但被告自白並無將販賣對象、價格
    等情交代清楚，故被告於警詢自白欠缺任意性不生證據效力
    。於偵查中之自白亦無明確交代販賣對象、價格等情交待清
    楚，故被告於偵查中之自白欠缺任意性，亦無將販賣相關事
    證作供述，在無補強證據證明其自白之真實性前，自白不生
    效力。被告是在94年8月18 日才買毒品，原審認定被告販賣
    毒品的時間是94年8月15 日，有時間差，顯有矛盾，且證人
    古華峰在原審也證稱係與被告合資購買。通訊監察譯文中如
    載有執行人員自己的意見即無證據能力。通訊監察中雖有約
    時間、地點見面，但實際上有無交付毒品及收取代價無從得
    知，應依罪疑唯輕法則認定，法院應為利於被告之認定，應
    為無罪之諭知云云置辯。經查：
   1、門號0000000000號、0000000000號為被告所使用一情，業
      據被告於警詢中坦承不諱（臺灣板橋地方法院檢察署94年
      偵字第14580號卷第9頁），並有門號0000000000號行動電
      話1支（含晶片卡1張）扣案可佐，又門號0000000000號、
      0000000000號行動電話為綽號「老古」之古華峰所使用一
      節，亦據證人古華峰於原審審理中證述明確（原審卷(二)第
      181頁），均堪信為真實。又
      (1)被告甲○○以上開門號0000000000號行動電話與古華峰
        所使用之0000000000、0000000000號行動電話通話明細
        如下：
        94年8 月12日19時28分51秒：
          古華峰稱；你到了沒？
          被告甲○○稱：還沒，到忠孝橋了，1千是嗎？
          古華峰稱：嗯。
        94年8月15日5時47分43秒：
          古華峰稱：我是老古，我現在過去你那邊好嗎？
          被告甲○○稱：好。
          古華峰稱：2，我馬上過去。
          被告甲○○稱：好。
          古華峰稱：你電話不要掛。
        94年8月17日16時17分38秒：
          古華峰稱：阿昌你在哪裡？
          被告甲○○稱：南機場。
          古華峰稱：我過去。
          被告甲○○稱：我騎機車。
          古華峰稱：我有開車很快就到，我明天要出國，我現
          被告甲○○稱：好。
          古華峰稱：我到了再打給你。
      (2)被告甲○○以上開門號0000000000號撥打至0000000000
        號行動電話與姓名年籍不詳綽號「阿勇」之成年人通話
        記錄如下：
        94年6 月22日15時43分25秒
          阿勇：要2000，在阿華那裡等。
          甲○○：嗯。
        94年6月24日19時10分46秒：
          阿勇：阿昌你在哪？
          甲○○：何嘉仁（書局）。
          阿勇：我馬上到，買1000元喔。
        94年6月26日8時10分29秒：
          阿勇：你昨天電話怎沒開？
          甲○○：昨天沒有貨色。
          阿勇：你在家嗎？商量一下再欠500 ，星期三再給你
                。
          甲○○：你之前多少了？
          阿勇：500。
          甲○○：700。
          阿勇：700 好，我星期三拿1000給你，順便拿手機，
               我現在過去南機場。
        94年6月28日16時25分1秒：
          阿勇：喂！阿昌你出門沒？
          甲○○：我在消防隊這裡，要多少？
          阿勇：500。
          甲○○：多久？
          阿勇：15分鐘。
        94年6月29日7時29分11秒：
          阿勇：你說要去哪裡找你？屈臣氏？
          甲○○：古亭。
          阿勇：椅子那裡嗎，一分鐘就到了，1000。
        94年7月2日6時46分33秒：
          阿勇：喂！你在家嗎？
          甲○○：你是誰？
          阿勇：阿勇仔，我過去找你，
          甲○○：怎樣？
          阿勇：500，多用點，2個人要用的。
      (3)被告甲○○以上開門號0000000000號行動電話撥打電話
        至0000000000號行動電話與姓名年籍不詳綽號「國平」
        之成年男子，其通話明細如下：
        94年8月12日20時14分49秒
          「國平」稱：我是國平，我這裡有1千，跟你拿1 千
          被告甲○○稱：好，你到巷口來。我快到了。
          「國平」稱：好
        94年8月15日11時40分43秒
          「國平」稱：阿昌，我是阿平啦，我想以我這支易利
           被告甲○○稱：好，你在哪？
          「國平」稱：我在中和。
           被告甲○○稱：去5號門好嗎？
          「國平」稱：好，阿昌拜託你弄好一點的給我。
           被告甲○○稱：今天這個就不一樣，跟昨天的不一樣
          「國平」稱：拜託一下。
       (4)此有通訊監察譯文1份在卷可參（臺灣板橋地方法院檢
         察署94年度核退偵字第1086號卷第2、6、7、13頁、94
         年度聲監字第808號卷第20、37、38、40頁），並經原
         審勘驗屬實，有原審97年1月4日勘驗筆錄1份在卷可憑
         （原審卷(二)第103-107頁），堪信為真實。上開通話中
         ，均係由古華峰、「阿勇」、「國平」於電話中告知
         被告甲○○金額，即約定地點見面，對於欲購買之物
         品卻均避而不談，且由上開「拿3,000的東西」、「2
         個人要用的」、「你弄好一點的給我」、「施打的人
         不知道」等語，已足疑被告甲○○係與古華峰等人談
         論販賣毒品事宜，加以被告甲○○於警詢及偵查中均
         坦承稱：伊向「楊仔」、「阿目」、「阿九」等人購
         買海洛因後，除供自己施用，另亦販賣予「老古」（
         按即古華峰）、「國平」、「阿勇」等語（前揭94年
         偵字第14580號卷第9頁、第40頁），足認被告確有於
         上開通話中，分別與古華峰、「阿勇」、「國平」等
         人約定販賣海洛因價格與地點後，販賣如附表所示之
         海洛因予古華峰等人。
   2、被告甲○○嗣於94年8月26日8時30分許，在臺北縣新莊市
      ○○路○ 段49巷口停車場，為警查獲時，自甲○○身上起
      出白色粉末10包、於車號BW-8670 號自小客車內扣得白色
      粉末2 包，另於臺北縣新莊市○○路○段49巷10號3樓住處
      房間內，扣得白色粉末1包、吸管分裝杓3支、塑膠分裝持
      2支、分裝袋36個、電子磅秤1台，有上開物品扣案可佐，
      而扣案之白色粉末共13包，經送法務部調查局鑑定後，認
      均含海洛因成分（共淨重3.10公克），有該單位94年11月
      4日調科壹字第060010477號鑑定通知書1份在卷可佐（前
      揭94年度核退偵字第1086號卷第69頁），被告甲○○持有
      扣案物為第一級毒品海洛因，應屬無訛，衡以一般施用毒
      品者若有外出需要，為免遭警查緝多以攜帶少數毒品為原
      則，然被告甲○○卻隨身攜帶海洛因10餘包，僅留海洛因
      1包於其住處，此與一般施用毒品者之慣習不同，顯見被
      告甲○○隨身攜帶該10餘包海洛因係為供其販賣他人，而
      非供自身使用，益證被告甲○○上開自白販賣第一級毒品
      等語為真實可採。
   3、證人古華峰固於原審審理中證稱係與被告甲○○合資購買
      海洛因云云，然證人古華峰於原審審理中亦證稱：（問：
      你如何與被告甲○○約定合資購買？）伊會打電話問被告
      甲○○方不方便，你需要嗎，伊現在想要拿，要不要跟伊
      一起合資去拿；（問：電話中你會否講到合資比例？）不
      會等語在卷（原審卷第179 頁），惟觀以上開被告甲○○
      與古華峰之電話對話中，古華峰不僅未提到合資購買海洛
      因，反而清楚陳稱「1千」、「2」、「3千」等購買金額
      ，證人古華峰此部分證述顯然與事實不符，況以古華峰於
      94年8 月17日16時17分38秒電話中陳稱「我現在有2千5百
      ，可以拿3 千的東西嗎」，並經被告甲○○允諾一情觀之
      ，倘被告甲○○係與證人古華峰合資購買，則可購得之海
      洛因數量應屬固定，又豈容證人古華峰與被告甲○○商量
      以2,500元之價格取得3,000元數量之海洛因，堪信證人古
      華峰上開證述係與被告甲○○合資購買云云，顯不可採。
   4、被告甲○○雖於原審審理中辯稱係與古華峰、「阿勇」、
      「國平」合資購買海洛因云云，然此與被告甲○○上開於
      警詢及偵查中之自白不符，且被告前開與古華峰、「阿勇
      」、「國平」之通話中，只有古華峰、「阿勇」、「國平
      」談到價金，未談到被告甲○○之出資額，古華峰、「阿
      勇」、「國平」並要求被告甲○○提供品質較好之海洛因
      ，此均與一般合資購買者互相談妥合資價格，並依據購得
      之海洛因數量按其出資比例分得海洛因之常情不符，故被
      告甲○○上開辯稱係合資購買等語，顯難採信。
   5、本案雖因被告甲○○矢口否認販賣犯行，致無從得知被告
      甲○○購入海洛因之確實價格，進而與其販出之價格相較
      以查知被告甲○○獲利為何。然販賣第一級毒品，可處死
      刑、無期徒刑，得併科新台幣1 千萬元以下罰金，為毒品
      危害防制條例第4 條第2 項定有明文，販賣毒品係屬嚴重
      違法行為，苟遭逮獲，後果非凡，毒販出售毒品時無不小
      心翼翼，不敢公然為之，且海洛因並無公定之價格，並可
      任意分裝或增減其份量，而每次買賣之價量，亦隨時依雙
      方關係之深淺、當時之資力、需求程度及對行情之認知等
      因素而異其標準，非可一概而論，因之販賣之獲利，除經
      坦承犯行，或帳冊價量均臻明確外，委難察得實情，而販
      賣之人從價差或量差中牟利方式雖異，惟其圖利之非法販
      賣行為則均相同，是縱未確切查得販賣賺取之實際差價，
      但除別有事證，足認係按同一價格轉讓，確未牟利之情形
      外，尚難執此認非法販賣之事證有所不足，致知過坦承者
      難辭重典，飾詞否認者反得逞僥倖，而失情理之平；且海
      洛因價格昂貴，取得不易，苟無利可圖，應無甘冒被查緝
      法辦之危險而平白為多次無償轉讓毒品之可能，故其販入
      之價格必較售出之價格低廉，而有從中賺取買賣差價牟利
      之意圖及事實，應屬符合論理法則且不違背社會通常經驗
      之合理判斷。由上述說明，被告甲○○販賣海洛因之行為
      ，主觀上確有營利之意圖，應堪認定。
二、綜上，被告甲○○於附表所示之時地，連續販賣第一級毒品
    海洛因予古華峰等人之犯行均堪認定，其辯稱只是合資購買
    海洛因云云，顯不可採。本案事證明確，被告甲○○犯行堪
    以認定，應予依法論科。
乙、被告乙○○部分
一、訊據被告乙○○矢口否認有何幫助甲○○施用毒品犯行，辯
    稱：伊沒有開車搭載甲○○前往購買毒品以供施用，伊對於
    自己兒子吸毒非常生氣，不可能帶他去買毒品吸用云云；被
    告乙○○辯護人則以：天下父母沒有會希望子女吸毒並帶去
    買毒，被告乙○○警詢之自白與現存證據不符，且被告乙○
    ○不可能知道被告甲○○吸毒案件將要確定後去服刑，足見
    其警詢之陳述並不實在云云置辯。經查：
   1、被告甲○○於94年8 月18日19時8分5秒，以被告乙○○所
      有之0000000000號行動電話撥打至0000000000號行動電話
      與某男之對話如下：
      被告乙○○稱：有方便嗎？
      某男稱：只剩下1而已。
      被告乙○○稱：只剩下1啊？
      某男稱：現在一樣沒有。
      被告乙○○稱：剩1你要怎麼辦？
      某男稱：一人一半。
      被告乙○○稱：像那天那個嗎？
      某男稱：不一樣的。
      被告乙○○稱：哪一種的。
      某男稱：應該是不錯啦，因為他這個用了都很好。
      被告乙○○稱：1半就半錢而已。
      某男稱：對啊。
      被告乙○○稱：不然也好，不然要怎麼辦。
      某男稱：對啊。
      此有通訊監察譯文1 份在卷可佐（前揭94年度核退偵字第
      1086號卷第23頁），上開對話中被告甲○○與該姓名年籍
      不詳之成年人雖未談及購買之物品，然「1 錢」、「半錢
      」係海洛因數量之暗語，此為審判實務上所知悉者，加以
      「用了都很好」之對話，已足信上開對話係被告甲○○向
      該姓名年籍不詳之人購買海洛因。
   2、被告乙○○於警詢中已坦承稱：（問：94年8 月18日19時
      8分5秒甲○○持你手機打電話給0000000000號（綽號「同
      學」）時你亦在場，當時甲○○和綽號「同學」正洽談購
      買毒品，為何你辯稱不知道甲○○在販賣毒品？）因為我
      知道他有吸毒，最近就要去服刑，他說要購買毒品叫我載
      他去，他自己施用云云（前揭94年度偵字第14580 號卷第
      23頁），又被告乙○○曾駕駛車牌號碼MB-8670 號自小客
      車搭載證人甲○○前往購買海洛因一情，亦業據證人甲○
      ○於警詢中證述屬實（同上卷第9頁、第10 頁），顯見被
      告乙○○確有駕車搭載被告甲○○前往向上開姓名年籍不
      詳之成年人購買海洛因。又被告甲○○因於93年12月14日
      至94年8 月25日止連續施用第一級毒品，經臺灣高等法院
      以94年度上訴字第3123號判決判處有期徒刑1年4月，於94
      年12月29日確定一情，有上開案號刑事判決書及臺灣高等
      法院被告前案記錄表各1 份在卷可參，亦足認被告乙○○
      上開駕車搭載被告甲○○前往購買之海洛因應係供被告甲
      ○○施用。又被告乙○○警詢中指被告甲○○最近要去服
      刑，乃指被告甲○○罪刑明確，於近期內將送執行，並非
      指近期內確定，故其警詢陳述並無與事實不符之處，自堪
      採信。
二、綜上，足認被告乙○○確有駕車搭載被告甲○○前往購買海
    洛因，以幫助被告甲○○施用第一級毒品之犯行，被告前開
    辯稱並無搭載被告甲○○前往購買海洛因以供施用等語顯不
    可採。本案事證明確，被告甲○○上開犯行堪以認定，應予
    依法論科。
三、查被告2人行為後，刑法部分條文業於94 年2月2日修正公布
    ，95年7月1日施行。修正前刑法第11條規定：「本法總則於
    其他法令有刑罰之規定者，亦適用之。但其他法令有特別規
    定者，不在此限」，修正後則規定：「本法總則於其他法律
    有刑罰或保安處分之規定者，亦適用之。但其他法律有特別
    規定者，不在此限」。準此，本件被告2 人所犯違反毒品危
    害防制條例之罪，無論於刑法修正前、後，均有刑法總則之
    適用。而修正後刑法第2條第1項規定：「行為後法律有變更
    者，適用行為時之法律；但行為後之法律有利於行為人者，
    適用最有利於行為人之法律」，係規範行為後法律變更所生
    新舊法比較適用之準據法，於新法施行後，應適用修正後刑
    法第2條第1項之規定，為「從舊從輕」之比較。又法律變更
    之比較適用，比較時應就罪刑有關之共犯、未遂犯、想像競
    合犯、牽連犯、連續犯、結合犯，以及累犯加重、自首減輕
    暨其他法定加減（如身分加減）與加減例等一切情形，綜其
    全部罪刑之結果而為比較；且就比較之結果，須為整體之適
    用，不能割裂分別適用各該有利於行為人之法律，此即法律
    變更之比較適用所應遵守之「罪刑綜合比較原則」及「擇用
    整體性原則」（最高法院24年上字第4634號判例、27年上字
    第2615號判例、95年第8次刑事庭會議決議參照）。經查：
（一）關於連續犯規定，修正前刑法第56條規定：「連續數行為
      而犯同一罪名者，以一罪論，但得加重其刑至二分之一」
      業經刪除，惟被告甲○○所犯多次販賣第一級毒品罪，依
      修正後刑法規定則為分論併罰之結果，對被告甲○○產生
      不利之法律效果，故以修正前刑法第56條連續犯之規定較
      有利於被告甲○○。
（二）被告甲○○所犯毒品危害防制條例第4 條第1 項之販賣第
      一級毒品罪，其法定刑為「死刑或無期徒刑；處無期徒刑
      者，得併科新臺幣1 千萬元以下罰金」，關於罰金刑部分
      ，修正前刑法第33條第5 款規定：「罰金：1 元（銀元）
      以上。」，而依罰金罰鍰提高標準條例規定，就72年6 月
      26日前修正之刑法部分條文罰金數額提高2 至10倍，其後
      修正者則不提高倍數，並依現行法規所定貨幣單位折算新
      臺幣條例規定，以銀元1 元折算新臺幣3 元。而新刑法第
      33條第5 款規定：「罰金：新臺幣1000元以上，以百元計
      算之。」，新刑法第33條第5 款所定罰金貨幣單位經修正
      為新臺幣後，刑法分則各罪所定罰金刑之貨幣單位亦應配
      合修正為新臺幣，為使刑法分則編各罪所定罰金之最高數
      額與刑法修正前趨於一致，乃增訂刑法施行法第1條之1：
      「中華民國94年1月7日刑法修正施行後，刑法分則編所定
      罰金之貨幣單位為新臺幣。94年1月7日刑法修正時，刑法
      分則編未修正之條文定有罰金者，自94年1月7日刑法修正
      施行後，就其所定數額提高為30倍。但72 年6月26日至94
      年1月7日新增或修正之條文，就其所定數額提高為3倍。
      」。從而，上開毒品危害防制條例所定罰金刑之最高數額
      ，於上開規定修正後並無不同，惟新刑法第33 條第5款所
      定罰金刑最低數額，較之修正前提高，自以修正前刑法第
      33條第5款規定有利於被告甲○○。
（三）另關於累犯規定，修正前刑法第47條規定：受有期徒刑之
      執行完畢，或受無期徒刑或有期徒刑一部之執行而赦免後
      ，5 年以內再犯有期徒刑以上之罪者，為累犯，加重本刑
      至2分之1，修正後則改列為同法第47條第1項，並增加5年
      內「故意」再犯之規定，惟被告甲○○不論依新舊法之規
      定均有累犯之適用，自不生新舊法律比較適用之問題，而
      應逕依修正後刑法第47條第1 項之規定，論以累犯（臺灣
      高等法院暨所屬法院95年法律座談會刑事類提案第8 號研
      討結果參照）。
（四）修正前刑法第30條規定：「幫助他人犯罪者，為從犯。雖
      他人不知幫助之情者，亦同。從犯之處罰，得按正犯之刑
      減輕之。」，新刑法則為落實幫助犯為共犯從屬性之「限
      制從屬形式」，故修正文字為：「幫助他人實行犯罪行為
      者，為幫助犯。雖他人不知幫助之情者，亦同。幫助犯之
      處罰，得按正犯之刑減輕之。」，然被告乙○○無論依修
      正前後規定均為幫助犯，並無有利或不利之情形，自無新
      舊法比較之適用。
（五）綜此，依整體比較之結果，修正前刑法規定均較有利於被
      告2人，而應適用之。
四、論罪科刑部分
（一）核被告甲○○所為，係犯毒品危害防制條例第4 條第1 項
      之販賣第一級毒品罪。被告乙○○所為係犯刑法第30條第
      1 項、毒品危害防制條例第10條第1 項之幫助施用第一級
      毒品罪。被告甲○○持有海洛因之低度行為，為其販賣海
      洛因之高度行為所吸收，不另論罪。又被告乙○○以幫助
      之意思，為施用第一級毒品構成要件以外之行為，爰依刑
      法第30條第2 項規定，按正犯之刑減輕之。被告甲○○先
      後11次販賣海洛因之犯行，時間緊接，所犯構成要件相同
      ，顯係基於概括犯意反覆為之，為連續犯，應依修正前刑
      法第56條規定，以一罪論，並加重其刑，惟因本罪法定本
      刑為死刑或無期徒刑部分，依法不得加重，故僅就得併科
      之罰金刑部分，加重其刑。又甲○○前因違反肅清煙毒條
      例案件，經原法院以85年度訴字第975號判處有期徒刑3年
      2月確定，於87年4月24日假釋出監，所餘刑期付保護管束
      ，惟於88年間因施用毒品案件，經臺灣臺北地方法院以88
      年度毒聲字第2774號裁定送觀察勒戒，上開假釋亦經撤銷
      執行殘刑，於91年6月4日縮刑期滿執行完畢，有臺灣高等
      法院被告前案紀錄表1 份在卷可參，其受有期徒刑之執行
      完畢，5 年以內故意再犯有期徒刑以上之罪，為累犯，應
      依刑法第47條第1 項規定加重其刑，惟就法定本刑「死刑
      、無期徒刑」部分，依法不得加重，故僅就得併科之罰金
      刑部分，遞加重其刑。
（二）起訴書雖另認被告甲○○於94年6月間至8月，連續販賣第
      一級毒品海洛因予姓名年籍不詳綽號「阿志」，因認被告
      此部分亦涉犯毒品危害防制條例第4條第1項之販賣第一級
      毒品罪嫌云云。惟公訴人認被告甲○○涉犯此部分犯行，
      無非係以通訊監察譯文1 份及被告甲○○於警詢、偵查中
      之自白為主要論據。經查：
   1、門號0000000000號行動電話與00000000號電話於84年間均
      為林盈志所使用一情，業據證人林盈志於原審審理中證述
      明確（原審卷(二)第211 頁），而被告甲○○固於下列時間
      ，以其所有之0000000000號行動電話分別撥打至上開林盈
      志使用之電話，其對話內容為：
      (1)於94年8月13日9時37分7秒：
        被告甲○○稱：要過來嗎？
        林盈志稱：你在家嗎？
        被告甲○○稱：嗯。
        林盈志稱：你有「筆」嗎？
        被告甲○○稱：有。
        林盈志稱；好！
      (2)94年6月24日10時46分56秒
        林盈志稱：你在哪？
        被告甲○○稱：南機場。
        林盈志稱：你已經出門了呀？
        被告甲○○稱：嗯，我去一下景美就回來。
        林盈志稱：那我去..，難過的要命。
        被告甲○○稱：你先出來，我去景美馬上。
      此有通訊監察譯文1 份在卷可參（前揭94年度核退偵字第
      1086號卷第3頁、同署94年度聲監字第808號卷第19頁），
      並經原審勘驗屬實，有原審97年1月4日勘驗筆錄1 份在卷
      可憑（原審卷(二)第103-107 頁），然上開通話內容只有被
      告甲○○與林盈志相約碰面之對話，並無關於買賣第一級
      毒品海洛因之內容，且證人林盈志已於原審審理中證稱：
      伊有和被告甲○○一起合資向姓名年籍不詳綽號「麵茶」
      之成年人購買海洛因，伊都是和被告甲○○以1比1的比例
      出資，伊和被告甲○○認識10多年了，伊打電話過去，被
      告甲○○就知道伊是要去找他合資購買海洛因，上開94年
      8月13日9時37分7秒、94年6月24日10時46分56秒的對話，
      都是伊打電話要找被告甲○○一起合資購買海洛因等語在
      卷（原審卷第212、213頁），足信上開對話均非被告甲○
      ○與證人林盈志談論交易海洛因事宜之內容，自難據以認
      定被告甲○○有何販賣第一級毒品海洛因予林盈志之犯行
      。
   2、至被告甲○○雖於警詢及偵查中均自白曾販賣海洛因予「
      阿志」，然其並未陳述各次販賣海洛因之時間、地點、金
      額，已難逕依其概括之自白內容認定被告甲○○確實涉有
      此部分犯行，況亦查無其他補強證據以證明被告甲○○上
      開自白之真實性，故難僅以被告甲○○上開自白認定其有
      何販賣海洛因與「阿志」之犯行。
   3、綜上，依公訴人所舉之證據尚不足使本院就被告甲○○有
      此部分販賣第一級毒品海洛因犯行得到確信。被告甲○○
      此部分犯行不能證明，本應為無罪之諭知，惟公訴人認被
      告甲○○此部分犯行與前開已起訴有罪部分有連續犯之裁
      判上一罪關係，爰不另為無罪之諭知，併此敘明。
（三）原審認被告甲○○、乙○○罪證明確，依毒品危害防制條
      例第4條第1項、第10條第1項、第18條第1項前段、第19條
      第1項，刑法第2條第1項前段、第11條前段、第30條第1項
      、第2項、第37條第1項、第47條第1 項、修正前刑法第56
      條、第41條第1項前段，罰金罰鍰提高標準條例第1條前段
      、修正前罰金罰鍰提高標準條例第2 條，現行法規所定貨
      幣單位折算新臺幣條例第2 條，中華民國96年罪犯減刑條
      例第2條第1項第3款、第7條第1項、第9條之規定，爰審酌
      被告甲○○有違反毒品危害防制條例之犯罪紀錄、被告乙
      ○○並無犯罪紀錄，有臺灣高等法院被告前案紀錄表2 份
      附卷可稽，被告甲○○無視國家對於杜絕毒品犯罪之禁令
      ，且當知施用者一旦吸食海洛因上癮，往往為購得毒品不
      惜傾家蕩產，甚至以非法方法取得購毒之資金，竟連續多
      次販賣海洛因，被告乙○○則幫助被告甲○○施用第一級
      毒品，對被告甲○○身體心理有所危害，並審酌被告2 人
      之犯罪手段、家庭狀況、智識程度及被告2 人於犯罪後均
      未坦承犯行之態度等一切情況，被告甲○○量處無期徒刑
      ；被告乙○○處有期徒刑6 月。關於易科罰金之折算標準
      部分，修正前刑法第41條第1 項前段規定：「犯最重本刑
      為5年以下有期徒刑以下之刑之罪，而受6個月以下有期徒
      刑或拘役之宣告，因身體、教育、職業、家庭之關係或其
      他正當事由，執行顯有困難者，得以1元以上3元以下折算
      1 日，易科罰金。」；依修正前罰金罰鍰提高標準條例第
      2條前段（現已刪除）規定：就其原定數額提高為100倍折
      算1 日，則被告乙○○行為時之易科罰金折算標準，應以
      銀元300元折算1 日，經折算為新臺幣後，應以新臺幣900
      元折算為1 日。惟被告乙○○行為後，新修正刑法第41條
      第1項前段則規定：「犯最重本刑為5年以下有期徒刑以下
      之刑之罪，而受6 個月以下有期徒刑或拘役之宣告者，得
      以新臺幣1千元、2千元或3千元折算1日，易科罰金。」，
      比較新舊法之結果，以修正前之規定較有利於被告乙○○
      。爰就被告乙○○部分諭知如易科罰金以銀元300 元即新
      臺幣900元折算1日之折算標準，另依刑法第37條第1 項規
      定就被告甲○○部分諭知褫奪公權終身。另按中華民國96
      年罪犯減刑條例業經立法院於96年6 月15日三讀通過，嗣
      經總統於96年7月4日令公布，依同條例第16條規定，於96
      年7 月16日施行。查被告乙○○犯罪時間，係在96年4 月
      24日以前，所犯之罪亦合於中華民國96年罪犯減刑條例第
      2 條第1 項第3 款規定之減刑條件，爰予以減其宣告刑二
      分之一，又其所犯為最重本刑5 年以下有期徒刑之罪，經
      減刑為6 月以下有期徒刑，依同條例第9 條之規定，應併
      諭知如易科罰金之折算標準，爰再依修正前刑法第41條第
      1 項前段之規定諭知如易科罰金以銀元300元即新臺幣900
      元折算1 日之折算標準。又扣案之白色粉末共13包（合計
      淨重3.84公克），均含海洛因成分，已如前述，另扣案之
      海洛因殘渣袋4 個，內含海洛因殘渣且與外包裝袋無法析
      離，其均為第一級毒品無訛，應依毒品危害防制條例第18
      條第1 項前段沒收並銷燬之。被告甲○○於附表編號1 至
      6 販賣第一級毒品海洛因予「阿勇」所得共5,500 元，另
      於附表編號7至9販賣第一級毒品海洛因予古華峰所得共6,
      000元，又於附表編號10、11販賣第一級毒品海洛因予「
      國平」所得共2,000元，總計為13,500 元，雖未扣案，惟
      係被告甲○○所有，並為販賣第一級毒品犯罪所得之財物
      ，應依毒品危害防制條例第19條第1 項之規定諭知沒收，
      如全部或一部不能沒收時，均應以其財產抵償之。另扣案
      之吸管分裝杓3支、塑膠分裝匙2支、分裝袋36個、電子磅
      秤1 個，為被告甲○○所有，業據被告甲○○於偵查中供
      陳在卷（94年度偵字第14580 號卷第39頁），且稽之上開
      物品均有分裝毒品功能，顯係被告甲○○從事販賣第一級
      毒品海洛因時所用之物，另包裝上開海洛因之外包裝袋13
      個，並非不可與毒品分離，均係用於包裹毒品，防止其裸
      露、潮濕，便於攜帶施用，認均係被告甲○○所有，且供
      其販賣第一級毒品所用之物，均應依毒品危害防制條例第
      19條第1項宣告沒收。另扣案之0000000000號行動電話（
      含晶片卡1張）1支，為被告甲○○所有，且係供其聯絡販
      賣海洛因事宜所使用之工具，又0000000000號行動電話（
      含晶片卡1 張），亦係被告甲○○所有，且係供其聯絡販
      賣海洛因事宜所使用之工具，雖未扣案，然並無證據證明
      業已滅失，均應依上開規定宣告沒收。至扣案之安非他命
      吸食器1 組，雖為被告甲○○所有，然客觀上無從認定與
      被告甲○○販賣第一級毒品海洛因犯行有何關聯，爰不予
      宣告沒收，認事用法，核無不合，被告甲○○、乙○○上
      訴意旨，均執陳詞，空言否認犯罪，皆為無理由，應予駁
      回。
五、被告甲○○聲請函查阿勇、國平使用上開電話之申用人，並
    傳訊申用人及實際使用人證明被告甲○○是否有與上開電話
    聯絡販賣事宜，經查本案被告甲○○販賣毒品之事實除經其
    於警詢、偵查中自白外，並有上開監聽譯文，扣案證物佐證
    ，事證已臻明確，被告甲○○上開聲請，核無必要，應予駁
    回。
丙、被告乙○○無罪部分
一、公訴意旨略以：被告乙○○明知甲○○有販賣海洛因行為，
    竟基於幫助甲○○販賣海洛因之犯意，於94年6 月30日20時
    18分5 秒許，幫甲○○接聽0000000000電話並承諾販售2000
    元海洛因與不詳人士，因認被告乙○○涉犯刑法第30條第 1
    項、毒品危害防制條例第4 條第1 項之幫助販賣第一級毒品
    罪嫌云云。
二、按犯罪事實應依證據認定之，無證據不得認定犯罪事實；不
    能證明被告犯罪者，應諭知無罪之判決，刑事訴訟法第 154
    條第2項、第301 條第1項分別定有明文。認定不利於被告之
    事實，須依積極證據，苟積極證據不足為不利於被告事實之
    認定時，即應為有利於被告之認定，更不必有何有利之證據
    ；認定犯罪事實所憑之證據，雖不以直接證據為限，間接證
    據亦包括在內，然而無論直接或間接證據，其為訴訟上之證
    明，須於通常一般之人均不致有所懷疑，而得確信其為真實
    之程度者，始得據為有罪之認定，倘其證明尚未達到此一程
    度，而有合理之懷疑存在時，事實審法院復已就其心證上理
    由予以闡述，敘明其如何無從為有罪之確信，因而為無罪之
    判決，尚不得任意指為違法，最高法院著有30年度上字第81
    6號、76年度台上字第4986號判例可參。
三、公訴人認被告乙○○涉有上開犯行，無非係以通訊監察譯文
    1 份為其主要論據，訊據被告乙○○堅決否認有何幫助販賣
    第一級毒品犯行，辯稱：伊不知道甲○○有無販賣第一級毒
    品海洛因，伊也沒也幫甲○○接電話，該94年6 月30日20時
    18分5 秒之通訊監察譯文並非伊之對話云云；被告乙○○則
    以調查局上開聲紋鑑定，無法證明電話中的聲音係由被告乙
    ○○發出，既然先進儀器都無法鑑定出係由被告乙○○發出
    ，公訴人如何認定被告乙○○有幫助販賣第一級毒品云云置
    辯。經查：94年6 月30日20時18分5 秒，某姓名年籍不詳之
    人以0000000000號行動電話撥打至門號0000000000號行動電
    話，其對話內容為：
    甲：你現在還有嗎？你現在在哪裡？
    乙：是啊，要去南機場現在經過板橋。
    甲：你要去南機場，在雙十路等好嗎？
    乙：你多久會到？
    甲：20分鐘。
    乙：太慢，我有事要去南機場，你能不能到南機場？
    甲：好啊，我還要去樹林。
    乙：那在南機場碰面。
    甲：好我要2,000。
    乙：好！
    此有通訊監察譯文1份在卷可憑（前揭94年度聲監續808號卷
    第32頁），並經原審勘驗屬實，有原審97年4 月17日勘驗筆
    錄1份在卷可佐（原審卷(二)第134頁），雖上開對話中亦似有
    關於購買第一級毒品海洛因之數量及地點之內容，然並無證
    據證明上開接聽0000000000號電話者即為被告乙○○，且該
    監察譯文錄音帶經原審送請法務部調查局比對聲紋，認：錄
    音帶電話內之男子聲音因錄音品質不佳，致聲紋共振峰圖譜
    特徵模糊，不符聲紋鑑定條件，故無法做聲紋比對鑑定，有
    該單位97年5月12日調科參字第09700182830號聲紋鑑定報告
    1份附卷可參（原審卷(二)第142頁），此外，亦查無其他證據
    足認上開對話內容為被告乙○○所為，自難據上開通訊監察
    譯文為被告乙○○不利之認定。
四、檢察官上訴意旨略以：「原審判決認被告並無幫助販賣第一
    級毒品，無非係以卷附監察譯文錄音帶經送請法務部調查局
    比對聲紋，認：錄音帶電話內之男子聲音因錄音品質不佳，
    致聲紋共振峰圖譜特徵模糊，不符聲紋鑑定條件，故無法做
    聲紋比對鑑定，自難據上開通訊監察譯文為被告乙○○不利
    之認定，經查：94年6 月30日6時2分55秒，某姓名年籍不詳
    之人以00-00000000號，撥打至門號0000000000 號行動電話
    ，其對話內容為：
    甲：喂昌仔我阿明，昨天抱歉西瓜…
    乙：我們現在在南機廠
    甲：你是他爸爸嗎？
    乙：嘿阿，你多久要來？
    甲：15分鐘，他人在哪？
    乙：廁所
    甲：我在永和，我馬上開車過去。
    此有通訊監察譯文乙份在卷可稽（同前署94年度聲監續 808
    號卷第30頁），足認被告乙○○確有使用同案被告甲○○之
    行動電話0000000000號代為接聽、聯絡之情事，則94年6 月
    30日20時18分5 秒之對話內容，是否確為被告乙○○代被告
    甲○○為接聽聯繫販賣第一級毒品乙節，自有勘驗比對前開
    二筆通話內容是否確屬同一人所為，或送請鑑定機關鑑別之
    必要，原審未及斟酌於此，遽認被告乙○○未參與本件犯行
    ，即難謂已盡調查之能事；要難認原判決妥適，請撤銷原判
    決，並諭知被告幫助販賣第一級毒品部分有罪，以昭公允」
    云云。惟查上開監聽錄音內容均經勘驗無訛，本院就94年 6
    月30日6時2分55秒再次勘驗，此有該錄音譯文在卷（本院卷
    第83頁）可考，檢察官、辯護人、被告乙○○就此均不爭執
    ，而94年6 月30日20時18分5 秒既經送法務部調查局聲紋比
    對，結果為錄音品質不佳，錄音帶內男子聲音、聲紋共振峰
    圖譜特徵模糊不符聲紋鑑定條件，故無法做聲紋比對鑑定，
    理由已見前述，並有上開聲紋鑑定報告乙紙在卷足憑，94年
    6月30日20時18分5秒之對話錄音既因鑑定條件不足，無從鑑
    定何人對話，如何比對或鑑定同日6 時55分之錄音內容即可
    知是否同一人即被告乙○○所為？此外，復查無證據足證94
    年6月30日20時5分之錄音內容係被告乙○○之對話，則上開
    上訴意旨，亦非可採，不足採信。
五、要之，公訴人僅以上開通訊監察譯文認定被告乙○○涉犯幫
    助販賣第一級毒品罪嫌，尚不足使本院就被告乙○○有此部
    分犯行得到確信，此外，又查無其他積極之證據，足認被告
    乙○○確有前開公訴人所指之幫助販賣第一級毒品犯行。本
    案被告乙○○此犯罪自屬不能證明。
六、原審因認被告乙○○此部分犯罪屬不能證明，而為無罪之諭
    知，認事用法，核無不合檢察官上訴意旨，仍執陳詞，為無
    理由，應予駁回。
據上論斷，應依刑事訴訟法第368條，判決如主文。
本案經檢察官周誠南到庭執行職務。
中    華    民    國    98    年    3     月    10    日
                  刑事第三庭  審判長法  官  陳博志
                                    法  官  蔡聰明
                                    法  官  許文章
以上正本證明與原本無異。
如不服本判決，應於收受送達後10日內向本院提出上訴書狀，其
未敘述上訴之理由者並得於提起上訴後10日內向本院補提理由書
（均須按他造當事人之人數附繕本）「切勿逕送上級法院」。
                                    書記官  蔡慧娟
中    華    民    國    98    年    3     月    10    日
附錄：本案論罪科刑法條全文
毒品危害防制條例第4條第1項
製造、運輸、販賣第一級毒品者，處死刑或無期徒刑；處無期徒
刑者，得併科新臺幣1千萬元以下罰金。
毒品危害防制條例第10條
施用第一級毒品者，處6月以上5年以下有期徒刑。
施用第二級毒品者，處3年以下有期徒刑。
附表
┌──┬─────┬──────┬─────┬────┐
│編號│時間      │  地點      │  販賣對象│金額（元│
│    │          │            │          │）      │
├──┼─────┼──────┼─────┼────┤
│1   │94.06.22  │不詳        │姓名年籍不│2,000   │
│    │          │            │詳綽號「阿│        │
│    │          │            │勇」之成年│        │
│    │          │            │人        │        │
├──┼─────┼──────┼─────┼────┤
│2   │94.06.24  │臺北縣某何嘉│  同上    │1,000   │
│    │          │仁書局附近  │          │        │
├──┼─────┼──────┼─────┼────┤
│3   │94.06.26  │臺北地區南機│同上      │500     │
│    │          │場附近      │          │        │
├──┼─────┼──────┼─────┼────┤
│4   │94.06.28  │不詳        │同上      │500     │
│    │          │            │          │        │
│    │          │            │          │        │
├──┼─────┼──────┼─────┼────┤
│5   │94.06.29  │臺北市古亭區│ 同上     │1,000   │
│    │          │某處        │          │        │
│    │          │            │          │        │
├──┼─────┼──────┼─────┼────┤
│6   │94.07.02  │甲○○住處  │同上      │500     │
│    │          │            │          │        │
├──┼─────┼──────┼─────┼────┤
│7   │94.08.12  │不詳        │古華峰    │1,000   │
│    │          │            │          │        │
├──┼─────┼──────┼─────┼────┤
│8   │94.08.15  │不詳        │同上      │2,000   │
│    │          │            │          │        │
├──┼─────┼──────┼─────┼────┤
│9   │94.08.17  │臺北地區南機│同上      │3,000   │
│    │          │場附近      │          │        │
├──┼─────┼──────┼─────┼────┤
│10  │94.08.12  │不詳        │姓名年籍不│1,000   │
│    │          │            │詳綽號「國│        │
│    │          │            │平」之成年│        │
│    │          │            │人        │        │
├──┼─────┼──────┼─────┼────┤
│11  │94.08.15  │不詳        │同上      │1,000   │
│    │          │            │          │        │
└──┴─────┴──────┴─────┴────┘


司法院資訊處製作；財團法人民間司法改革基金會備份。
